【裁判字號】    99,易,423
【裁判日期】    990517
【裁判案由】    傷害等
【裁判全文】
臺灣苗栗地方法院刑事判決               99年度易字第423號
公  訴  人  臺灣苗栗地方法院檢察署檢察官
被      告  甲○○
            乙○○
上列被告因傷害等案件，經檢察官聲請簡易判決處刑（99年度偵
字第427 號），本院認有刑事訴訟法第451 條之1 第4 項但書第
3 款情形，不應以簡易判決處刑，而改依通常訴訟程序，判決如
下：
    主  文
本件公訴不受理。
    理  由
一、本件聲請簡易判決處刑書意旨略以：被告兼告訴人甲○○與
    被告兼告訴人乙○○係鄰居之關係，平日不睦，於民國98年
    9月28日下午4時許，在苗栗縣竹南鎮龍鳳里10鄰大坵園68之
    1 號乙○○住處旁巷子（亦即被告兼告訴人甲○○於竹南鎮
    龍鳳里10鄰大坵園70之2 號老家旁巷子），因被告兼告訴人
    甲○○在該巷子地上堆放樹枝準備焚燒，而與被告兼告訴人
    乙○○發生口角爭執，乃被告兼告訴人甲○○明知被告兼告
    訴人乙○○站立在該巷子，仍將其上址老家庭院內大樹之樹
    枝，向被告兼告訴人乙○○丟擲，造成被告兼告訴人乙○○
    受有頭部開放性傷口6 公分長之傷害。被告兼告訴人乙○○
    受傷後欲與被告兼告訴人甲○○理論，即憤而持該巷子地上
    之磚塊，翻牆無故侵入被告兼告訴人甲○○之上址住宅內，
    雙方再度發生口角及謾罵，經被告兼告訴人甲○○、被告兼
    告訴人甲○○之弟林佳璋將被告兼告訴人乙○○趕離上址住
    宅後，被告兼告訴人乙○○之二姐蔡華娟報警而停息爭吵，
    被告兼告訴人乙○○並於當天稍後就醫治療傷勢。被告兼告
    訴人乙○○另於同年月29日下午5 時許，在上址被告兼告訴
    人甲○○住宅前，手持受傷就診之醫院診斷證明書，對被告
    兼告訴人甲○○、林佳璋要求賠償醫藥費，並以言詞恐嚇：
    如不賠錢，要找兄弟拿槍將你全家人做掉，要拿炸藥將你家
    炸掉等語，致被告兼告訴人甲○○心生畏懼。因認被告兼告
    訴人甲○○涉犯刑法第277條第1項之傷害及被告兼告訴人乙
    ○○涉犯第306條第1項之侵入住居罪嫌（涉犯恐嚇罪嫌部分
    ，由本院另案審結）。
二、按告訴乃論之罪，告訴人於第一審辯論終結前得撤回其告訴
    ，又告訴經撤回者，應諭知不受理之判決，並得不經言詞辯
    論為之，刑事訴訟法第238 條第1 項、第303 條第3 款、第
    307 條，定有明文。
三、查本件被告兼告訴人乙○○告訴被告兼告訴人甲○○傷害案
    件及被告兼告訴人甲○○告訴被告兼告訴人乙○○侵入住居
    案件，公訴人認係犯刑法第277條第1項傷害及刑法第306 條
    第1 項之侵入住居罪嫌，依同法第287、308條之規定，均須
    告訴乃論。茲因告訴人等與被告達成和解，告訴人等願意撤
    回告訴，有調解紀錄表及99年5 月7 日訊問筆錄各1 份在卷
    可稽，依照上開規定，本件爰不經言詞辯論，諭知不受理之
    判決。
四、據上論斷，應依刑事訴訟法第452 條、第303 條第3 款、第
    307 條，判決如主文。
中    華    民    國    99    年    5     月    17    日
                  苗栗簡易庭    法  官  周靜妮
以上正本證明與原本無異。
如不服本判決應於收受判決後10日內向本院提出上訴書狀，並應
應敘述具體理由。其未敘述上訴理由者，應於上訴期間屆滿後20
日內向本院補提理由書( 均須按他造當事人之人數附繕本) 「切
勿逕送上級法院」。告訴人或被害人如對本判決不服者，應具備
理由請求檢察官上訴，其上訴期間之計算係以檢察官收受判決正
本之日期為準。
                                書記官  巫  穎
中    華    民    國    99    年    5     月    17    日

司法院資訊處製作；財團法人民間司法改革基金會備份。
